臺灣新北地方法院刑事判決
111年度審交易字第1018號
公  訴  人  臺灣新北地方檢察署檢察官
被      告  余正強


上列被告因過失傷害案件，經檢察官提起公訴（111 年度偵字第
12671 號），本院判決如下：
    主  文
余正強犯過失傷害罪，處拘役肆拾日，如易科罰金，以新臺幣壹
仟元折算壹日。
    事實及理由
壹、查被告余正強所犯均係死刑、無期徒刑、最輕本刑為3 年以
    上有期徒刑以外之罪，其於準備程序就被訴事實為全部有罪
    之陳述，經告知簡式審判程序之旨，並聽取其與檢察官之意
    見後，本院認無不得或不宜改依簡式審判程序進行之處，爰
    依刑事訴訟法第273 條之1 第1 項、第284 條之1 之規定，
    裁定進行簡式審判程序。
貳、本案犯罪事實、證據及應適用之法條，除下列事項應予補充
    外，餘均引用附件即檢察官起訴書之記載：
一、犯罪事實欄一第10至11行所載之「致與同向右後方直行由廖
    森源駕駛搭載有陳麗紅之車牌號碼000-0000號普通重型機車
    發生碰撞」，應補充為「致與同向右後方直行，且未注意車
    前狀況，而由廖森源騎乘並搭載陳麗紅之車牌號碼000-0000
    號普通重型機車發生碰撞」；第14行所載之「膝傷」，應更
    正為「擦傷」；該欄之末則應補充「嗣經警到場處理時，余
    正強留待現場，向警員坦承為肇事者，並接受其後裁判」。
二、補充「被告余正強於111 年10月6 日本院準備程序及審理時
    之自白（參本院卷附當日各該筆錄）」為證據。
三、證據並所犯法條欄一編號4 所載「行車紀錄器錄影畫面光碟
    1 片暨截圖17張」應予刪除。
四、證據並所犯法條欄二應補充「被告以一過失行為，同時致告
    訴人廖森源、陳麗紅（下合稱本件告訴人）受傷，而觸犯二
    個過失傷害罪，屬想像競合犯，應從一重之過失傷害罪論處
    」。　　　　
叁、審酌被告為領有合格駕駛執照之人，在公用道路上駕駛車輛
    之期間，本應時時注意並遵守道路交通安全規則，以維護自
    身及其他用路人之生命、身體或財產之安全，卻於案發時地
    ，駕駛轉彎車未讓直行車先行，因而造成本件交通事故，並
    致本件告訴人分別受有附件犯罪事實欄一所示之肢體傷害，
    實有不該，惟本件交通事故之發生未可全數歸責於被告，肇
    事之一方即告訴人廖森源具有未注意車前狀況之與有過失（
    參新北市政府車輛行車事故鑑定會111 年5 月11日新北車鑑
    字第0000000 號鑑定意見書），兼衡被告之素行、教育程度
    、職業、家庭經濟與生活狀況，以及犯後終能坦承犯行，態
    度勉可，然迄今未能與本件告訴人達成和解或成立調解，亦
    未取得本件告訴人之諒解等一切情狀，量處如主文所示之刑
    ，並諭知易科罰金之折算標準，以資處罰。
肆、本判決係依刑事訴訟法第310 條之2 及第454 條所製作之簡
    化判決，依法僅需記載犯罪事實、證據名稱及應適用之法條
    ，並得以簡略方式為之，如認定之犯罪事實、證據及應適用
    之法條，與檢察官起訴書之記載相同者，得引用之，附此敘
    明。
據上論斷，應依刑事訴訟法第273 條之1 第1 項、第299 條第1
項前段、第310 條之2 、第454 條（本件依刑事判決精簡原則，
僅記載程序法條文），判決如主文。
本案經檢察官陳伯青偵查起訴，由檢察官陳炎辰到庭執行公訴。
中　　華　　民　　國    111   年 　 10  　月 　 25  　日
                刑事第二十四庭  法  官　李俊彥   
以上正本證明與原本無異。
如不服本判決，應於判決送達後20日內敘明上訴理由，向本院提
出上訴狀（應附繕本），上訴於臺灣高等法院。其未敘述上訴理
由者，應於上訴期間屆滿後20日內向本院補提理由書「切勿逕送
上級法院」。
                                書記官  林慈恩
中　　華　　民　　國　  111 　年　  10    月    25    日
附錄本判決論罪之法律條文：
中華民國刑法第284 條
因過失傷害人者，處1 年以下有期徒刑、拘役或10萬元以下罰金
；致重傷者，處3 年以下有期徒刑、拘役或30萬元以下罰金。
--------------------------------------------------------
附件：
臺灣新北地方檢察署檢察官起訴書
                                    111年度偵字第12671號
　　被　　　告　余正強　男　36歲（民國00年0月00日生）
　　　　　　　　　　　　住○○市○○區○○路000號1樓
　　　　　　　　　　　　國民身分證統一編號：Z000000000號
上列被告因過失傷害案件，業經偵查終結，認應提起公訴，茲將
犯罪事實及證據並所犯法條分敘如下：
　　　　犯罪事實
一、余正強於民國110年9月10日15時4分許，駕駛車牌號碼000-0
    000號自用小貨車，沿新北市板橋區文化路往南門街方向行
    駛，行經板橋區文化路1段與府中路口右轉府中路時，明知
    汽車行駛至交岔路口，轉彎車應讓直行車先行，並應注意行
    車狀況，隨時採取必要之安全措施，以避免危險或交通事故
    之發生，且依當時天候晴、日間自然光線、市區道路、速限
    每小時50公里、柏油路面乾燥無缺陷、無障礙物、視距良好
    、行車管制號誌正常、同向車道有人之情況，復依其智識、
    精神狀態、車況正常等並無不能注意之情形，竟未禮讓直行
    車先行，致與同向右後方直行由廖森源駕駛搭載有陳麗紅之
    車牌號碼000-0000號普通重型機車發生碰撞，並使廖森源及
    陳麗紅人車倒地，致廖森源受有疑似右骰骨骨折、左肩挫傷
    等傷害，陳麗紅受有右肩、右側第三指、右膝及右踝挫傷、
    右膝膝傷等傷害
二、案經廖森源、陳麗紅等2人訴由新北市政府警察局板橋分局函
    送偵辦。
　　　　證據並所犯法條
一、證據清單及待證事實：
編號 證　據　名　稱 待　證　事　實 1 被告余正強於警詢中之供述 被告坦承有發生犯罪事實欄所述交通事故之事實。 2 證人即告訴人廖森源、陳麗紅等2人於警詢中之證述 證明全部犯罪事實。 3 醫療財團法人徐元智先生醫藥基金會亞東紀念醫院診斷證明書（乙種）2紙 證明告訴人2人因上開交通事故分別受有上開傷害之事實。 4 行車紀錄器錄影畫面光碟1片暨截圖17張 證明全部犯罪事實。 5 道路交通事故現場草圖、道路交通事故現場圖、道路交通事故調查報告表（一）、（二）、道路交通事故當事人酒精測定紀錄表、道路交通事故肇事人自首情形紀錄表、新北市政府警察局板橋分局交通分隊處理各類案件回報紀錄表、  道路交通事故當事人登記聯單各1份 ㈠證明被告與告訴人2人有於案發時地發生交通事故之事實。 ㈡證明交通事故當時天候晴、日間自然光線、市區道路、速限每小時50公里、柏油路面乾燥無缺陷、無障礙物、視距良好、行車管制號誌正常、同向車道有人之事實。  6 監視器錄影畫面光碟1片、現場照片20張 證明全部犯罪事實。 7 新北市政府車輛行車事故鑑定會111年5月11日新北車鑑字第0000000號鑑定意見書1份 證明被告駕駛自用小貨車，行經路口，轉彎車未禮讓直行車先行，為肇事主因之事實。 
二、核被告所為，係犯刑法第284條前段過失傷害罪嫌。又被告
    於肇事後在有偵查犯罪職權之公務員或機關發覺其犯行前，
    主動向前往現場處理之警員表明其為肇事者，自首而願接受
    裁判，有道路交通事故肇事人自首情形紀錄表1紙存卷可查
    ，請審酌依刑法第62條前段之規定減輕其刑。
三、依刑事訴訟法第251條第1項提起公訴。
　　此　致
臺灣新北地方法院
中　　華　　民　　國　 110　　年　　8 　　月　　12　　日
　　　　　　　　　　　　　　　檢　察　官　陳伯青